臺灣高雄地方法院刑事判決　　　　　　　　　　　　　九十一年度易字第七二四號
　　公訴人　臺灣高雄地方法院檢察署檢察官
　　被　告　丙○○
　　被　告　乙○○
右列被告等因竊盜案件，經檢察官提起公訴（九十一年度偵字第一三八一號），本院
判決如左：
    主  文
丙○○共同連續攜帶兇器於夜間侵入住宅竊盜，累犯，處有期徒刑壹年。鑰匙貳支，
沒收之。
乙○○共同連續攜帶兇器於夜間侵入住宅竊盜，累犯，處有期徒刑拾月。
    事  實
一、丙○○曾因恐嚇取財案件，經臺灣板橋地方法院以八十八年度易字第二二八五號
    判決，判處有期徒刑六月確定，於民國八十九年五月三日執行完畢，乙○○則曾
    因竊盜案件，經臺灣屏東地方法院以八十八年度易字第一０六七號判決，判處有
    期徒刑九月確定，於八十九年五月十八日執行完畢，詎二人竟仍不知悔改，復共
    同基於意圖為自己不法所有之概括犯意，共同於附表編號二至四所示之時間、地
    點，由丙○○持其單獨於附表編號一所示之時間、地點，以附表編號一所示之方
    式，竊得如附表編號一所示之地下停車場入口鐵捲門搖控器二個，開啟高雄市○○區○○路一五七號翡翠樓臺大樓地下停車場入口鐵捲門，共同以如附表編號二
    至四所示之方式，竊取如附表編號二至四所示之人之財物得手。嗣於九十年一月
    七日十五時十分許，乙○○為警在高雄市○○區○○路與平等街交岔路口攔檢查
    獲，遂循線在高雄市三民區○○○路一００巷七十二號之四查獲丙○○，除併起
    出如附表所示之物外，復扣得丙○○所有行竊所用之鑰匙二支。
二、案經甲○○、曾靜瑩、戊○○訴由高雄市政府警察局移送臺灣高雄地方法院檢察
    署檢察官偵查起訴。
    理  由
一、訊據被告丙○○、乙○○二人對右揭犯罪事實坦承不諱，核與告訴人甲○○、曾
    靜瑩、戊○○，及被害人蘇柏榮之母己○○分別於警訊時所述情節相符，並有贓
    物認領保管收據四紙，及被告丙○○所有行竊所用之鑰匙二支扣案可資佐證，事
    證明確，被告二人犯行洵堪認定，應依法加以論科。
二、按公寓大廈之地下室，雖僅供各住戶出入通行及停車之用，然就公寓大廈之整體
    而言，倘該地下室為該公寓大廈之一部分，而與該公寓大廈有密切不可分之關係
    ，則於夜間侵入該公寓大廈之地下室竊盜，即有同時妨害居住安全之情形，最高
    法院七十六度臺上字第二九七二號判例意旨及臺灣高等法院臺中分院九十年度上
    易字第一八０三號判決可資參酌，而螺絲起子在客觀上具有危險攻擊性，足以殺
    傷人之生命、身體，為兇器之一種，是核被告丙○○所為，係分別觸犯如附表所
    示之刑法第三百二十條第一項普通竊盜罪、同法第三百二十一條第一項第一、三
    款之加重竊盜罪，及同法第三百五十四條毀損器物罪。被告乙○○所為，係分別
    觸犯如附表所示之刑法第三百二十一條第一項第一、三款之加重竊盜罪，及同法
    第三百五十四條毀損器物罪；其二人就如附表編號二至四所示加重竊盜及毀損器
    物犯行，均有犯意聯絡及行為分擔，應論以共同正犯；被告丙○○先後四次竊盜
    犯行，時間緊接，觸犯構成要件相同之罪名，顯係基於概括犯意為之，為連續犯
    ，應依刑法第五十六條之規定論以刑法第三百二十一條第一項第一、三款之攜帶
    兇器夜間侵入住宅加重竊盜罪，並加重其刑。其先後三次連續毀損器物犯行，時
    間緊接，觸犯構成要件相同之罪名，顯係基於概括犯意為之，亦應依連續犯之規
    定論以一罪，並加重其刑。再被告丙○○所犯上開連續加重竊盜罪及毀損器物罪
    二罪間，有方法結果之相牽連關係，應依牽連犯之規定，從一重之連續加重竊盜
    罪處斷；被告乙○○先後三次加重竊盜犯行，時間緊接，觸犯構成要件相同之罪
    名，顯係基於概括犯意為之，為連續犯，應依刑法第五十六條之規定論以一罪，
    並加重其刑。其先後三次連續毀損器物犯行，時間緊接，觸犯構成要件相同之罪
    名，顯係基於概括犯意為之，亦應依連續犯之規定論以一罪，並加重其刑。再被
    告乙○○所犯上開連續加重竊盜罪及毀損器物罪二罪間，有方法結果之相牽連關
    係，應依牽連犯之規定，從一重之連續加重竊盜罪處斷。公訴意雖未論及被告二
    人涉犯毀損器物罪部分，惟此部分既與已起訴之部分有裁判上一罪之相牽連關係
    ，本院自得併予審理；又被告丙○○如附表編號一所示部分犯行，業據公訴人於
    本院審判期日追加起訴，本院自應一併加以審理判決。另公訴意旨漏未論及被告
    二人涉犯之刑法第三百二十一條第一項第一款夜間侵入住宅加重竊盜罪，稍有未
    洽，應予敘明。再被告丙○○曾因恐嚇取財案件，經臺灣板橋地方法院以八十八
    年度易字第二二八五號判決，判處有期徒刑六月確定，於八十九年五月三日執行
    完畢，被告乙○○則曾因竊盜案件，經臺灣屏東地方法院以八十八年度易字第一
    ０六七號判決，判處有期徒刑九月確定，於八十九年五月十八日執行完畢，有臺
    灣高等法院被告全國前案紀錄表可按，其二人於五年內再犯本件有期徒刑以上之
    罪，為累犯，應依法分別加重其刑，並依例遞加之。爰審酌被告二人之犯罪動機
    、目的、手段，及其生活狀況、品行、智識程度，暨於本院審理時坦承犯行，雖
    竊得之財物非鉅，惟多次侵入住宅行竊，犯罪情節非微等一切情狀，分別量處如
    主文所示之刑，以示儆懲。扣案之鑰匙二支，為被告丙○○所有供犯罪所用之物
    ，業據其供承在卷，併依刑法第三十八條第一項第二款，宣告沒收之。被告二人
    行竊所用之螺絲起子一支，未據扣案，加以被告二人供稱已丟棄而不復存在，故
    不予宣告沒收之。至其餘扣案之物，因與被告二人本件犯行無涉，亦不予宣告沒
    收之。
三、至公訴意旨雖認被告二人另竊取被害人丁○○所有置放在同地之車牌號碼ＹＤ─
    八二六二號自用小客車車內之ＶＣＤ液晶螢幕一台、高速公路回數票九張及現金
    新臺幣六百元，惟此既未曾據被告二人於警訊、偵查或本院審理時坦承犯案，並
    辯稱被害人丁○○遭竊之日未到現場等語，且本院經核閱全案卷證，發現被害人
    丁○○前揭自用小客車遭竊之日為九十一年一月五日夜間，與本件告訴人甲○○
    、曾靜瑩、戊○○等三人遭竊之日確非同一日，加以本件告訴人甲○○、曾靜瑩
    、戊○○三人遭竊之物，除現金以外，其餘大部分均為警在被告丙○○高雄市三
    民區○○○路一００巷七十二號之四住處起出，而被害人丁○○遭竊之物確全未
    尋獲，且被害人丁○○亦未曾指稱係遭被告二人竊取，則被告二人辯稱未竊取被
    害人丁○○之物，應堪採信。茲因公訴意旨認此部分與前揭論罪科刑之部分，有
    裁判上一罪關係，爰不另為無罪之諭知，謹此敘明。
據上論斷，應依刑事訴訟法第二百九十九條第一項前段，刑法第二十八條、第五十六
條、第三百二十一條第一項第一款、第三款、第三百五十四條、第五十五條、第四十
七條、第三十八條第一項第二款，判決如主文。
本案經檢察官陳俊宏到庭執行職務。
中      華      民      國    九十一    年      三      月     十九     日
                                臺灣高雄地方法院刑事第七庭
                                  法  官 劉傑民
右正本證明與原本無異。
如不服本判決，應於判決送達後十日內，向本院提出上訴狀。
                                  書記官 黃琬婷
中      華      民      國    九十一    年      三      月     十九     日
附表：
┌───┬──────┬──────┬─────────┬───────┐
│編  號│犯 罪 時 間 │犯 罪  地 點│犯罪方式；所犯法條│ 竊 得 財 物  │
│      │            │            │                  │              │
├───┼──────┼──────┼─────────┼───────┤
│  一  │九十年十一月│高雄市左營區│丙○○單獨以其所有│蘇柏榮所有翡翠│
│      │間某日中午  │至真路一五七│之鑰匙二支，開啟蘇│樓臺大樓地下停│
│      │            │號翡翠樓臺大│柏榮所有之自用小客│車場入口鐵捲門│
│      │            │樓地下停車場│車車門，進入車內行│搖控器二個。（│
│    │            │。          │竊得手；刑法第三百│其中一個已為警│
│      │            │            │二十條第一項。    │起出並發還蘇柏│
│      │            │            │                  │榮）          │
├───┼──────┼──────┼─────────┼───────┤
│  二  │九十一年一月│高雄市左營區│由乙○○持其所有客│甲○○所有之摩│
│      │四日夜間    │至真路一五七│觀上具危險攻擊性兇│托羅拉行動電話│
│      │            │號翡翠樓臺大│器螺絲起子一支打破│機一具、新臺幣│
│      │            │樓地下停車場│甲○○所有車牌號碼│二千元。（行動│
│      │            │。          │ＺＡ─八五七０號自│電話機已為警起│
│      │            │            │用小客車車窗玻璃進│出並發還甲○○│
│      │            │            │入車內行竊得手，邱│，新臺幣則由林│
│      │            │            │耀德則在旁把風；刑│永祥、丙○○花│
│      │            │            │法第三百二十一條第│用迨盡）      │
│      │            │            │一項第一、三款、第│              │
│      │            │            │三百五十四條。    │              │
├───┼──────┼──────┼─────────┼───────┤
│  三  │九十一年一月│高雄市左營區│由乙○○持其所有前│曾靜瑩所有無線│
│      │四日夜間    │至真路一五七│揭螺絲起子一支打破│電對講機一具。│
│      │            │號翡翠樓臺大│曾靜瑩所有車牌號碼│（已為警起出並│
│      │            │樓地下停車場│ＹＸ─０八一二號自│發還曾靜瑩）  │
│      │            │。          │用小客車車窗玻璃進│              │
│      │            │            │入車內行竊得手，邱│              │
│      │            │            │耀德則在旁把風；刑│              │
│      │            │            │法第三百二十一條第│              │
│      │            │            │一項第一、三款、第│              │
│      │            │            │三百五十四條。    │              │
├───┼──────┼──────┼─────────┼───────┤
│  四  │九十一年一月│高雄市左營區│由乙○○持其所有前│戊○○所有易利│
│      │四日夜間    │至真路一五七│揭螺絲起子一支打破│信行動電話機一│
│      │            │號翡翠樓臺大│戊○○所有自用小客│具、行動電話電│
│      │            │樓地下停車場│車車窗玻璃進入車內│池二個（起訴書│
│      │            │。          │行竊得手，丙○○則│漏載）、手機型│
│      │            │            │在旁把風；刑法第三│計算機一部、現│
│      │            │            │百二十一條第一項第│金新臺幣二百元│
│      │            │            │一、三款、第三百五│。（除新臺幣二│
│      │            │            │十四條。          │百元為乙○○、│
│      │            │            │                  │丙○○花用迨盡│
│      │            │            │                  │外，其餘均為警│
│      │            │            │                  │起出，並發還之│
│      │            │            │                  │）            │
└───┴──────┴──────┴─────────┴───────┘
附錄本案科刑判決法條：
刑法第三百二十一條
犯竊盜罪而有左列情形之一者，處六月以上、五年以下有期徒刑：
一  於夜間侵入住宅或有人居住之建築物、船艦或隱匿其內而犯之者。
二  毀越門扇、牆垣或其他安全設備而犯之者。
三  攜帶兇器而犯之者。
四  結夥三人以上而犯之者。
五  乘火災、水災或其他災害之際而犯之者。
六  在車站或埠頭而犯之者。
前項之未遂犯罰之。
刑法第三百五十四條
毀棄、損壞前二條以外之他人之物或致令不堪用，足以生損害於公眾或他人者，處二
年以下有期徒刑、拘役或五百元以下罰金。
